【裁判字號】    99,訴,652
【裁判日期】    991216
【裁判案由】    違反毒品危害防制條例
【裁判全文】
臺灣雲林地方法院刑事判決               99年度訴字第652號
公  訴  人  臺灣雲林地方法院檢察署檢察官
被      告  丁清海
指定辯護人  本院公設辯護人  許俊雄
上列被告因違反毒品危害防制條例案件，經檢察官提起公訴（99
年度偵字第4069號、第4200號），本院判決如下：
    主  文
丁清海犯如附表一編號１、附表二編號１至、附表三編號１、
附表四編號１至３、附表五編號１至３所示之販賣第一級毒品罪
及犯如附表六編號１、附表七編號１至２、附表八編號１、附表
九編號１至２、附表十編號１至３所示之販賣第二級毒品罪及如
附表十一編號１至２所示之轉讓第一級毒品罪，均累犯，各處如
附表一至十一所示之刑。應執行有期徒刑拾年陸月。販賣第一級
及第二級毒品所得共新臺幣壹萬捌仟柒佰元沒收，如全部或一部
不能沒收時，以其財產抵償之。扣案之門號0000000000之SIM 卡
壹張、夾鏈袋伍個、分裝匙壹支，均沒收。
    事  實
一、丁清海前因公共危險及過失致死案件，經本院以94年度交訴
    字第22號判處有期徒刑7 月、3 月，應執行有期徒刑8 月，
    嗣經臺灣高等法院臺南分院及最高法院分別於民國94年10月
    19日、95年1 月5 日以94年度交上訴字第693 號、95年度台
    上字第90號駁回上訴確定，並於95年11月5 日縮刑期滿執行
    完畢。詎仍不知悔改，因身染施用毒品之惡習，導致缺錢花
    用，竟分別基於販賣第一級毒品海洛因及第二級毒品安非他
    命以營利及無償轉讓第一級毒品之犯意，以其所有門號0000
    000000、0000000000號行動電話作為對外聯絡工具，於購買
    毒品後加糖稀釋，以增加重量賺取差價，再以分裝匙將毒品
    分裝入夾鏈袋後販賣毒品，並於接獲鄭龍安、楊桂霖、林彥
    孝、丁士釗、林幸燈、丁聖榮、林健男、許尹菁、王怡芬、
    丁泉成、丁國忠、廖盈姿來電表示欲購買或需施用毒品時，
    先後為下列販賣及轉讓毒品之行為：
  (一)販賣第一級毒品海洛因予鄭龍安部分：
    鄭龍安於99年6 月23日23時37分、翌日0 時39分，持用門號
    0000000000行動電話與丁清海所有門號0000000000行動電話
    通聯，表示欲向丁清海購買毒品海洛因，雙方並約定在丁清
    海位於雲林縣台西鄉○○村○○鄰○○路110 巷9 號住宅內交
    貨，丁清海隨後即於上址將價值新臺幣（下同）1 千元之海
    洛因1 包交予鄭龍安，得款1 千元，完成買賣交易。
  (二)販賣第一級毒品海洛因予楊桂霖部分：
  楊桂霖於99年7 月2 日17時36分、18時22分，以00-0000000
    市內電話撥打丁清海上開門號之行動電話，表示欲向丁清海
    購買毒品海洛因，雙方並約定在雲林縣台西鄉○○路之菜市
    場附近交貨，丁清海隨即抵達上開菜市場，以一手交錢一手
    交貨之方式，將價值4 百元之海洛因1 包交予楊桂霖，得款
    4 百元，完成買賣交易。
  楊桂霖於99年7 月4 日13時20分，以上開市內電話與丁清海
    使用之前揭電話通聯，表示欲購買海洛因之意，丁清海應允
    後，隨即前往上開菜市場，交付海洛因1 包予楊桂霖，並向
    楊桂霖收取4 百元。
  楊桂霖於99年7 月5 日11時8 分，持用前揭市內電話撥打丁
    清海使用之上述行動電話門號，表示欲購買4 百元之海洛因
    ，丁清海應允後，隨即攜帶海洛因1 包至前揭菜市場，並交
    付海洛因1 包予楊桂霖，得款4 百元。
  楊桂霖於99年7 月7 日15時54分、16時31分，再以上開市內
    電話撥打丁清海使用之上述行動電話門號，表示欲購買海洛
    因之意，經丁清海答允後，丁清海立即前往上開雲林縣台西
    鄉○○路口之某賓果遊藝場，將海洛因1 包交予楊桂霖，售
    價4 百元，雙方一手交錢、一手交貨。
  楊桂霖於99年7 月8 日13時55分，持用上開市內電話與丁清
    海使用之前揭電話通聯，表示欲購買海洛因之意，丁清海應
    允後，隨即前往上開賓果遊藝場，交付海洛因1 包予楊桂霖
    ，並向楊桂霖收取4 百元。
  楊桂霖於99年7 月9 日16時49分，持用前揭市內電話撥打丁
    清海上開門號之行動電話，表明購買海洛因，雙方並約定在
    前揭賓果遊藝場交貨，丁清海隨即抵達該處，以一手交錢一
    手交貨之方式，將價值4 百元之海洛因1 包交予楊桂霖，得
    款4 百元，完成買賣交易。
  楊桂霖於99年7 月11日16時3 分，持用上開市內電話撥打丁
    清海使用之上述行動電話門號，表示欲購買4 百元之海洛因
    ，丁清海應允後，隨即攜帶海洛因1 包至雲林縣台西鄉○○
    路口之某廟宇旁，並交付海洛因1 包予楊桂霖，得款4 百元
    。
  楊桂霖於99年7 月12日16時49分、17時29分，再以上述市內
    電話撥打丁清海使用之前揭行動電話門號，表示欲購買海洛
    因之意，經丁清海答允後，丁清海立即前往上開菜市場，將
    海洛因1 包交予楊桂霖，售價4 百元，雙方一手交錢、一手
    交貨。
  楊桂霖於99年7 月13日13時58分、14時32分，持用上開市內
    電話及00-0000000公用電話與丁清海使用之前揭電話通聯，
    丁清海以暗語「今天的不錯喔」表示現持有品質不錯的海洛
    因，楊桂霖隨即表示欲購買之意，丁清海應允後，即前往前
    揭賓果遊藝場，交付海洛因1 包予楊桂霖，並向楊桂霖收取
    4 百元。
  楊桂霖於99年7 月14日9 時31分、10時27分，持用前揭市內
    電話撥打丁清海上開門號之行動電話，表示欲向丁清海購買
    毒品海洛因4 百元，雙方並約定在前揭賓果遊藝場交貨，丁
    清海隨即抵達上開地點，以一手交錢一手交貨之方式，將價
    值4 百元之海洛因1 包交予楊桂霖，得款4 百元，完成買賣
    交易。
  楊桂霖於99年7 月14日17時1 分，持用前揭市內電話撥打丁
    清海使用之上述行動電話門號，表示欲購買4 百元之海洛因
    ，丁清海應允後，隨即攜帶海洛因1 包至前揭廟宇旁，並交
    付海洛因1 包予楊桂霖，得款4 百元。
  楊桂霖於99年7 月17日8 時20分，再以前揭市內電話撥打丁
    清海使用之上述行動電話門號，表示欲購買海洛因之意，經
    丁清海答允後，丁清海即前往上開賓果遊藝場將海洛因1 包
    交予楊桂霖，售價4 百元，雙方一手交錢、一手交貨。
  楊桂霖於99年7 月19日7 時40分，持用上開市內電話與丁清
    海使用之前揭電話通聯，表示欲購買海洛因之意，雙方並相
    約在上開菜市場，於稍後丁清海即在該處交付海洛因1 包予
    楊桂霖，並向楊桂霖收取4 百元。
  (三)販賣第一級毒品海洛因予林彥孝部分：
    林彥孝於99年7 月7 日10時31分，以00-0000000（起訴書誤
    載為00-0000000）市內電話撥打丁清海持用門號0000000000
    行動電話，表示欲向丁清海購買毒品海洛因，雙方約定在雲
    林縣台西鄉○○路10巷內之菜市場交貨，丁清海隨後即抵達
    上開菜市場，將價值1 千元之海洛因1 小包同時交予林彥孝
    ，林彥孝並給付1 千元予丁清海完成交易。
  (四)販賣第一級毒品海洛因予丁士釗、林幸燈部分：
  丁士釗於99年7 月8 日19時，以門號0000000000號行動電話
    撥打丁清海門號0000000000之行動電話，表示欲向丁清海購
    買毒品海洛因，雙方並約定在雲林縣台西鄉○○路附近交貨
    ，丁清海隨即抵達約定地點，以一手交錢一手交貨之方式，
    將價值1 千元之海洛因1 包交予丁士釗，得款1 千元，完成
    買賣交易。
  丁士釗、林幸燈於99年7 月9 日協議各出資5 百元合資購買
    海洛因，於同日10時35分，先由林幸燈以00-0000000公用電
    話與丁清海使用之前揭電話通聯，表示欲購買海洛因之意，
    丁士欽再於同日12時31分，以上開公用電話撥打丁清海之行
    動電話，雙方約定於雲林縣麥寮鄉上海藥局前交貨，丁清海
    應允後，隨即前往上開地點，交付海洛因1 包予丁士釗、林
    幸燈，並向其等收取1 千元。
  丁士釗於99年7 月10日18時52分，持用00-0000000公用電話
    撥打丁清海使用之上述行動電話門號，表示欲購買1 千元之
    海洛因，丁清海應允後，隨即攜帶海洛因1 包至雲林縣崙背
    鄉○○路上之7-11超商，並交付海洛因1 包予丁士釗，得款
    1 千元。
  (五)販賣第一級毒品海洛因予丁聖榮部分：
  丁清海於99年8 月初某日，搭乘其鄰居丁聖榮所駕駛之計程
    車，前往雲林縣麥寮鄉○○村○○路之日統客運站，丁清海
    因知悉丁聖榮亦有施用海洛因之習慣，即交付價值5 百元之
    海洛因1 包以抵充車資。
  丁聖榮另於99年8 月初某日，再駕駛計程車搭載丁清海前往
    雲林縣東勢鄉某電子遊藝場，丁清海亦交付價值5 百元之海
    洛因1 包抵充車資。
  丁聖榮於99年8 月7 日9 時3 分、9 時20分，持用門號0000
    000000行動電話撥打丁清海使用之門號0000000000號行動電
    話，表示欲購買1 千5 百元之海洛因，丁清海應允後，隨即
    攜帶海洛因1 包至雲林縣台西鄉海口村海口橋旁，並交付海
    洛因1 包予丁聖榮，得款1 千5 百元。
  (六)販賣第二級毒品安非他命予林健男部分：
    林健男於99年7 月1 日17時57分、18時54分，持用門號0000
    000000行動電話撥打丁清海持用門號0000000000行動電話，
    表示欲向丁清海購買毒品安非他命，雙方約定在雲林縣台西
    鄉○○路110 巷9 號丁清海住處前交易，林健男隨後即抵達
    丁清海上開住處，丁清海即以一手交錢一手交貨之方式，將
    價值5 百元之安非他命1 包販賣予林健男，得款5 百元。
  (七)販賣第二級毒品安非他命予許尹菁部分：
  許尹菁於99年7 月2 日20時35分、21時41分，以門號000000
    0000行動電話撥打丁清海持用之門號0000000000行動電話，
    表示欲向丁清海購買毒品安非他命，雙方約定在雲林縣台西
    鄉○○村○○○道路旁交貨，丁清海隨後即抵達約定之地點
    ，以一手交錢一手交貨之方式，將價值5 百元之安非他命1
    包交付予許尹菁，並收取5 百元。
  許尹菁於99年7 月9 日12時29分、13時2 分，持用上開門號
    行動電話與丁清海通話，表示欲向丁清海購買毒品安非他命
    之意，雙方約定在雲林縣台西鄉台17線西濱快速道路某涵洞
    下交貨，丁清海隨即抵達該處，並交付安非他命1 包予許尹
    菁，得款5 百元。
  (八)販賣第二級毒品安非他命予王怡芬部分：
    王怡芬於99年7 月8 日9 時38分，以00-0000000市內電話撥
    打丁清海持用門號0000000000行動電話，表示欲向丁清海購
    買毒品安非他命，雙方約定在雲林縣四湖鄉四湖國小後門口
    交易，丁清海即於同日13時許在該處以一手交錢一手交貨之
    方式，將價值1 千元之安非他命1 包販賣予王怡芬，得款1
    千元。
  (九)販賣第二級毒品安非他命予丁泉成部分：
  丁泉成於99年7 月9 日19時26分，持用門號0000000000行動
    電話撥打丁清海持用之門號0000000000行動電話，以「有沒
    有幫我帶一些回來」、「我很難過」向丁清海暗示其毒癮作
    難耐而欲購買毒品安非他命，經丁清海同意後，雙方約定在
    雲林縣台西鄉○○村○○路16號丁泉成之住宅前交貨，丁清
    海隨後即抵達該處，以一手交錢一手交貨之方式，將價值1
    千元之安非他命1 包交付予丁泉成，並收取1 千元。
  丁泉成於99年7 月10日19時30分、20時42分，持用上開門號
    行動電話與丁清海通話，以「41」為暗語表示欲向丁清海購
    買毒品安非他命之意，雙方約定在上開丁泉成住處交易，丁
    清海隨即抵達該處，並交付安非他命2 包予丁泉成，得款2
    千元。
  (十)販賣第二級毒品安非他命予丁國忠部分：
  丁國忠於99年7 月10日12時、12時7 分，以門號0000000000
    行動電話撥打丁清海持用之門號0000000000行動電話，表示
    欲向丁清海購買毒品安非他命，雙方約定在雲林縣台西鄉全
    民診所旁交貨，丁清海隨後即抵達約定之地點，以一手交錢
    一手交貨之方式，將價值5 百元之安非他命1 包交付予丁國
    忠，並收取5 百元。
  丁國忠於99年7 月14日18時35分，持用上開門號行動電話與
    丁清海通話，表示欲向丁清海購買毒品安非他命之意，雙方
    約定在雲林縣台西鄉金龍遊藝場交貨，丁清海隨即抵達該處
    ，並交付安非他命1 包予丁國忠，得款5 百元。
  丁國忠於99年7 月17日23時4 分，以上開行動電話撥打丁清
    海持用前揭門號，表示欲向丁清海購買毒品安非他命之意，
    雙方約定在丁清海前揭住處，隨後丁清海即於其住處以一手
    交錢一手交貨之方式，將價值5 百元之安非他命1 包販賣予
    丁國忠，得款5 百元。
  (十一)轉讓第一級毒品海洛因予廖盈姿部分：
  廖盈姿於99年7 月2 日10時25分、11時6 分，再以門號0000
    000000行動電話撥打丁清海使用之上述行動電話門號，表示
    欲仲介他人向丁清海購買毒品施用，嗣丁清海為答謝廖盈姿
    ，乃於雲林縣台西鄉○○路28號7-11超商前無償轉讓第一級
    毒品海洛因（未及5 公克）予廖盈姿施用。
  廖盈姿於99年7 月11日22時4 分、22時28分，因毒癮發作，
    乃以00-0000000市內電話及門號0000000000行動電話撥打丁
    清海使用之上述行動電話門號，告知其毒癮發作需施用海洛
    因，丁清海遂前往雲林縣崙背鄉○○村○○路明修巷12號廖
    盈姿之住處，無償提供第一級毒品海洛因（未及5 公克）予
    廖盈姿施用。
二、嗣經警於99年8 月12日經丁清海之同意，對其上開雲林縣台
    西鄉○○村○○路110 巷9 號執行搜索，而扣得門號000000
    0000之SIM 卡1 張、夾鏈袋5 個、分裝匙1 支、安非他命吸
    食器1 組。
    理  由
壹、程序部分（證據能力之認定）：
一、按被告以外之人於偵查中向檢察官所為陳述，除顯有不可信
    之情況者外，得為證據，刑事訴訟法第159 條之1 第2 項定
    有明文。檢察官在偵查中對被告以外之人所為之偵查筆錄，
    性質上屬傳聞證據，惟刑事訴訟法規定檢察官代表國家偵查
    犯罪、實施公訴，依法其有訊問被告、證人及鑑定人之權，
    證人、鑑定人並須具結，而實務運作時，檢察官偵查中向被
    告以外之人所取得之陳述，原則上均能遵守法律規定，不致
    違法取供，其可信度極高，職是，被告以外之人前於偵查中
    已具結而為證述，除反對該項供述得具有證據能力之一方，
    已釋明「顯有不可信之情況」之理由外，不宜遽指該證人於
    偵查中之陳述不具證據能力。經查，鄭龍安、楊桂霖、丁士
    釗、林幸燈、丁聖榮、林健男、許尹菁、王怡芬、丁泉成、
    丁國忠、廖盈姿在檢察官面前之證述筆錄，係檢察官令渠等
    以證人身分具結後所為之證述，有各該證人結文附卷可稽。
    被告及辯護人均未提及檢察官在訊問時有不法取供之情形，
    亦未釋明上開證人之證述有何顯不可信之情況，依上開規定
    ，該等證人在檢察官面前之證述筆錄，自得作為本案證據使
    用。
二、次按，被告以外之人於審判外之陳述，雖不符刑事訴訟法第
    159 條之1 至之4 等4 條規定，而經當事人於審判程序同意
    作為證據，法院審酌該陳述作成時之情況，認為適當者，亦
    得作為證據，同法第159 條之5 第1 項定有明文。經查，除
    上開證人在檢察官面前之證述筆錄外，本判決後開引用各該
    被告以外之人於審判外之陳述，原則上均不得作為證據使用
    ，惟被告及辯護人在本院均明示同意上開證據有證據能力（
    見本院卷第39頁反面、第40頁）。本院審酌上開證據製作時
    之情況，並無違法不當之情事，認為以之作為證據應屬適當
    ，依前開規定，應認該等證據例外具有證據能力。
貳、實體部分（有罪證明力之認定）：
一、上開犯罪事實，業據被告丁清海於警詢、檢察官偵查中及本
    院審理時坦白承認（見他卷一第46-64 頁、99偵4200卷第64
    -70 頁、本院卷第36至第37頁反面、第57頁反面），核與證
    人鄭龍安、楊桂霖、林彥孝、丁士釗、林幸燈、丁聖榮、林
    健男、許尹菁、王怡芬、丁泉成、丁國忠、廖盈姿於警詢及
    偵查中所為之指證情節相符（見他卷一第75-76 頁、第85-8
    6 頁、第94頁反面至第97頁、第107-109 頁、第113-115 頁
    、第126-128 頁、第130-133 頁、第139-140 頁、他卷二第
    2-15頁、第27-32 頁、第35-40 頁、第47-49 頁、第52-56
    頁、第66-68 頁、第70-71 頁、第73-76 頁、第107-110 頁
    、第119-122 頁、第135-137 頁、第181 頁、第188-189 頁
    、第191-193 頁、第197-198 頁、99偵4200卷第48-49 頁、
    第54頁、第62頁），另有通訊監察書、通訊監察譯文及通聯
    紀錄在卷可稽（見99偵4069卷第15-18 頁、第26-28 頁、第
    30頁、第34頁、第36-37 頁、第39-41 頁、第50-51 頁、第
    63-65 頁、第67頁、99偵4200卷第106 頁反面、第92頁反面
    ）。再參諸被告與楊桂霖、林彥孝、丁士釗、林幸燈、林健
    男、許尹菁、王怡芬、丁泉成、丁國忠、廖盈姿等人之通話
    ，內容簡短，多半係在談妥價格或交易地點後，即結束通話
    ，確屬實務上常見之毒品交易對話，益徵上開人等通話之目
    的確係要交易毒品無疑。另自被告之住處尚扣得門號000000
    0000之SIM 卡1 張、夾鏈袋5 個、分裝匙1 支，該門號確為
    被告所申請，此有行動電話基本使用者資料在卷可證（見本
    院卷第55頁），足見被告確有對外購買海洛因、安非他命進
    而分裝，再以該門號對外通聯，以進行販賣及轉讓之行為。
    復以，楊桂霖、丁士釗、林幸燈、丁聖榮、許尹菁、王怡芬
    、丁泉成、丁國忠、廖盈姿在檢察官偵查中亦證實其等分別
    有施用海洛因及安非他命之習慣（見他卷一第106 頁、第12
    5 頁、第139 頁、他卷二第27頁、第47頁、第66頁、第181
    頁、第188 頁、第196 頁），可見上開證人多有施用毒品慣
    行，並有向被告購毒施用之需求。綜此，堪信鄭龍安、楊桂
    霖、林彥孝、丁士釗、林幸燈、丁聖榮、林健男、許尹菁、
    王怡芬、丁泉成、丁國忠、廖盈姿證述其等各向被告購買海
    洛因、安非他命及自被告處無償取得海洛因等情為真。
二、按毒品危害防制條例所處罰之「販賣」毒品罪，所著重者為
    在主觀上有藉以牟利之惡性，及對毒品之擴散具有較有償或
    無償轉讓行為更嚴重之危害性，被告「營利」之意圖係從客
    觀之社會環境、情況及人證、物證等資料，依據證據法則綜
    合研判認定。經查，被告自84年間起即多次因施用毒品經判
    刑確定，有臺灣法院被告前案紀錄表在卷可憑（見本院卷第
    3-7 頁），被告自承購買毒品後加糖再以分裝匙裝入夾鏈袋
    賣給購毒者，加糖用意是為稀釋後增加重量，再賺取差價，
    因工作不固定又有毒癮，收入不足以購毒施用，乃步上販毒
    一途等情（見他卷一第46頁、本院卷第18頁反面），參酌被
    告對販賣海洛因、安非他命與鄭龍安、楊桂霖、林彥孝、丁
    士釗、林幸燈、丁聖榮、林健男、許尹菁、王怡芬、丁泉成
    、丁國忠等人之時間、地點均供承清楚、一致，態度自然。
    由此可見，被告因施用毒品成癮，工作所賺取之金錢不足供
    購買毒品施用，因此利用販入毒品後再賣出之機會以賺取利
    差並藉此得以免費施用毒品，被告自白犯罪之動機、牟利之
    意圖各情均有實據，亦核與前述證據資料吻合，被告之自白
    當屬真實可信，主觀上顯有販賣毒品以營利之意圖甚明。
三、綜上所述，本案事證明確，被告涉犯販賣第一級毒品罪、販
    賣第二級毒品罪及轉讓第一級毒品罪，均堪認定，皆應依法
    論科。
四、論罪科刑之理由：
  (一)核被告就上開犯罪事實(一)、(二)之至、(三)、(四)之至、
    (五)之至，即附表一至五所為販賣海洛因之行為，均係犯
    毒品危害防制條例第4 條第1 項之販賣第一級毒品罪；就上
    開犯罪事實(六)、(七)之至、(八)、(九)之至、(十)之至
    ，即附表六至十所為販賣安非他命之行為，則係犯同條例第
    4 條第2 項之販賣第二級毒品罪；就上開犯罪事實(十一)之至
    ，即附表十一所為轉讓海洛因之行為，係犯同條例第8 條
    第1 項之轉讓第一級毒品罪。起訴檢察官認犯罪事實(十一)之
    係犯毒品危害防制條例第4 條第1 項之販賣第一級毒品罪，
    然被告係為答謝廖盈姿為其仲介購毒者，而無償提供海洛因
    予其施用，此於起訴書犯罪事實業已載明，亦經公訴檢察官
    到庭確認無誤，是此部分應論以同條例第8 條第1 項轉讓第
    一級毒品罪，起訴法條應予變更。被告持有海洛因或安非他
    命之低度行為，分別為各該販賣、轉讓之高度行為所吸收，
    均不另論罪。
  (二)被告所犯上開各罪，犯意各別，行為不同，應分論併罰。
  (三)被告有犯罪事實欄所載之前科紀錄及執行完畢紀錄，有臺灣
    高等法院被告前案紀錄表在卷可稽（見本院卷第3-8 頁），
    被告受徒刑之執行完畢後，5 年以內故意再犯本件有期徒刑
    以上之罪，均為累犯，皆應依刑法第47條第1 項規定加重其
    刑（法定本刑為死刑、無期徒刑部分依法不得加重）。
  (四)被告於偵查及審判中均自白前揭販賣第一、二級毒品及轉讓
    第一級毒品之犯罪事實，業如前述，應均依毒品危害防制條
    例第17條第2 項之規定，減輕其刑，就販賣第一級毒品之法
    定刑為罰金刑部分、販賣第二級毒品除法定本刑為無期徒刑
    部分以外及轉讓第一級毒品部分均依法先加後減之。
  (五)按毒品危害防制條例第4 條第1 項販賣第一級毒品罪，法定
    刑為「死刑」或「無期徒刑」，則不分犯罪情節輕重，概處
    以上開刑責，難免輕重失衡，倘有情輕法重情形，於裁判時
    自得適用刑法第59條酌量減輕其刑，以避免過嚴之刑罰，此
    參之司法院大法官釋字第263 號解釋文自明。亦即，法院為
    避免刑罰過於嚴苛，於情輕法重之情況下，應合目的性裁量
    而有適用刑法第59條酌量減輕被告刑度之義務。又適用刑法
    第59條酌量減輕其刑時，並不排除同法第57條所列舉10款事
    由之審酌（最高法院70年度第6 次刑事庭會議決議參照）。
    本院審酌：
  被告查獲後非但自始至終均坦承犯行，甚且主動供出其販賣
    毒品以獲利之方法，坦然面對審判，毫無迴避飾詞之處，犯
    後態度極佳，益見其悔意甚深。
  被告本身亦染有施用毒品惡習，其施用毒品之歷史斷斷續續
    已近20年之久，此觀其前案紀錄表自明（見本院卷第3-7 頁
    ）。相信被告亦為毒癮所苦，為賺取施用毒品之花費，鋌而
    走險步上販賣毒品一途。其販賣海洛因之動機當為獲利以供
    己繼續施用毒品，尚非單純出於意圖營利。
  被告販賣海洛因之數量尚屬輕微，所得亦不多，販賣對象亦
    限於少數個人，其惡性與大量或長期販毒者迥然有異，犯罪
    情節亦較輕微，此較諸大量販賣毒品與不特定多數人施用，
    藉以牟取暴利之情並不相同，危害社會之程度亦有差別，犯
    罪所生之危害亦非甚重。
  被告僅國中肄業（見他卷一第45頁），智識程度較低，尚有
    年邁母親待其扶養，此有戶籍謄本附卷可參（見本院卷第67
    -68 頁），家境生活狀況難認良好。以上各情，足認被告犯
    罪情狀是有值得憫恕之處，若概科以法定最輕刑度（販賣第
    一級毒品為「無期徒刑」），猶嫌過重，有違一般國民對法
    律之情感，爰依刑法第59條之規定酌減之。
  (六)審酌前述理由（包含酌減情狀），及被告有如犯罪事實欄所
    載之前科，素行不佳，因無法戒除毒癮，為賺取蠅頭小利購
    買毒品施用乃鋌而走險，販賣毒品，並均慮及被告因一時沈
    淪，為毒癮所苦，未能正視施用或販賣毒品所帶來之危害以
    致觸犯上開之罪，被告年已近50歲，過長之刑度對被告而言
    ，反而有害其回歸社會，及販賣之次數、所得之金額、轉讓
    毒品之次數等一切情狀，分別量處如主文所示之刑。檢察官
    對被告求處有期徒刑15年，尚嫌過重，為本院所不採。
五、沒收部分：
  (一)按毒品危害防制條例第19條規定，犯同條例第4 條至第9 條
    、第12條、第13條或第14條第1 項、第2 項之罪者，其因犯
    罪所得之物，沒收之。所稱因犯罪所得之物，自以實際所得
    者為限，並不及於因犯罪所得之利益。又毒品危害防制條例
    第19條第1 項規定，犯第4 條之罪者，其供犯罪所用或因犯
    罪所得之財物，均沒收之，如全部或一部不能沒收時，追徵
    其價額或以其財產抵償之。但該條項並無如同條例第18條第
    1 項所定「不問屬於犯人與否，沒收之」之明文，自屬相對
    沒收主義之立法。是其應沒收之物，應以屬被告所有者為限
    （最高法院90年度台上字第2020號、95年度台上字第305 號
    判決意旨參照）。經查：
  本件被告販賣毒品之實際所得共計1 萬8 千7 百元，雖均未
    扣案，依毒品危害防制條例第19條第1 項規定，就各次販毒
    所得仍應於各該主文項下宣告沒收，如全部或一部不能沒收
    時，以其財產抵償之。至於被告2 度交付價值各5 百元之毒
    品海洛因予丁聖榮以抵充車資，既僅係抵充車資債務，而未
    實際取得販賣款項，即無從宣告沒收。
  扣案之門號0000000000之SIM 卡1 張，乃被告所有，除上開
    犯罪事實(五)之至以外，均為供其販賣及轉讓毒品之工具
    ，業據被告供述明確，並有行動電話基本使用者資料在卷可
    證（見本院卷第40頁反面、第55頁），應依毒品危害防制條
    例第19條第1 項之規定，分別於各該主文項下宣告沒收之。
    至於被告就犯罪事實(五)之所使用門號0000000000之SIM 卡
    1 張，並非被告所有，有行動電話基本使用者資料在卷可證
    （見本院卷第55頁），無從宣告沒收。另被告販賣毒品所使
    用之行動電話均未扣案，據被告供稱業已毀損（見本院卷第
    40頁反面），為避免日後執行之困難，爰不宣告沒收。
  扣案之夾鏈袋5 個、分裝匙1 支，均為被告所有供其分裝毒
    品海洛因及安非他命以販賣、轉讓之工具，屬供被告販賣海
    洛因、安非他命及轉讓海洛因所用之物，依刑法第38條第1
    項第2 款之規定，分別於各該主文項下宣告沒收之。至於安
    非他命吸食器1 組，非違禁物，亦與被告上開犯行無關聯，
    爰不為沒收之諭知，附此敘明。
、應適用之法律：
    依刑事訴訟法第299 條第1 項、第300 條，毒品危害防制條
    例第4 條第1 項、第2 項、第8 條第1 項、第17條第2 項、
    第19條第1 項，刑法第11條、第47條第1 項、第59條、第51
    條第5 款、第9 款、第38條第1 項第2 款，判決如主文。
本案經檢察官黃立夫到庭執行職務。
中    華    民    國    99    年    12    月    16    日
                  刑事第四庭  審判長法  官  吳福森
                                    法  官  楊皓潔
                                    法  官  吳錦佳
以上正本證明與原本無異。
如不服本判決應於收受判決後10日內向本院提出上訴書狀，並應
敘述具體理由；其未敘述上訴理由者，應於上訴期間屆滿後20日
內向本院補提理由書（均須按他造當事人之人數附繕本）。「切
勿逕送上級法院」。
                                    書記官  謝璧卉
中    華    民    國    99    年    12    月    16    日
附錄本案論罪科刑條文：
毒品危害防制條例第4條第1、2項
製造、運輸、販賣第一級毒品者，處死刑或無期徒刑；處無期徒
刑者，得併科新臺幣2 千萬元以下罰金。
製造、運輸、販賣第二級毒品者，處無期徒刑或7 年以上有期徒
刑，得併科新臺幣1 千萬元以下罰金。
毒品危害防制條例第8條第1項
轉讓第一級毒品者，處1 年以上7 年以下有期徒刑，得併科新臺
幣1 百萬元以下罰金。
附表一（販賣第一級毒品海洛因予鄭龍安之犯行）：
┌──┬─────┬─────┬─────────────────┐
│    │          │          │                                  │
│編號│ 犯罪事實 │ 所犯罪名 │          宣告刑之內容            │
│    │          │          │                                  │
├──┼─────┼─────┼─────────────────┤
│ １ │事實欄一之│販賣第一級│處有期徒刑柒年拾月。販賣毒品所得新│
│    │(一)所載販賣│毒品罪    │臺幣壹仟元沒收之，如全部或一部不能│
│    │海洛因予鄭│          │沒收時，以其財產抵償之。扣案門號  │
│    │龍安之犯行│          │0000000000之SIM 卡壹張、夾鏈袋伍個│
│    │          │          │、分裝匙壹支，均沒收。            │
└──┴─────┴─────┴─────────────────┘
附表二（販賣第一級毒品海洛因予楊桂霖之犯行）：
┌──┬─────┬─────┬─────────────────┐
│    │          │          │                                  │
│編號│ 犯罪事實 │ 所犯罪名 │          宣告刑之內容            │
│    │          │          │                                  │
├──┼─────┼─────┼─────────────────┤
│ １ │事實欄一之│販賣第一級│處有期徒刑柒年捌月。販賣毒品所得新│
│    │(二)所載販│毒品罪    │臺幣肆佰元沒收之，如全部或一部不能│
│    │賣海洛因予│          │沒收時，以其財產抵償之。扣案門號09│
│    │楊桂霖之犯│          │00000000之SIM 卡壹張、夾鏈袋伍個、│
│    │行        │          │分裝匙壹支，均沒收。              │
├──┼─────┼─────┼─────────────────┤
│ ２ │事實欄一之│販賣第一級│處有期徒刑柒年捌月。販賣毒品所得新│
│    │(二)所載販│毒品罪    │臺幣肆佰元沒收之，如全部或一部不能│
│    │賣海洛因予│          │沒收時，以其財產抵償之。扣案門號09│
│    │楊桂霖之犯│          │00000000之SIM 卡壹張、夾鏈袋伍個、│
│    │行        │          │分裝匙壹支，均沒收。              │
├──┼─────┼─────┼─────────────────┤
│ ３ │事實欄一之│販賣第一級│處有期徒刑柒年捌月。販賣毒品所得新│
│    │(二)所載販│毒品罪    │臺幣肆佰元沒收之，如全部或一部不能│
│    │賣海洛因予│          │沒收時，以其財產抵償之。扣案門號09│
│    │楊桂霖之犯│          │00000000之SIM 卡壹張、夾鏈袋伍個、│
│    │行        │          │分裝匙壹支，均沒收。              │
├──┼─────┼─────┼─────────────────┤
│ ４ │事實欄一之│販賣第一級│處有期徒刑柒年捌月。販賣毒品所得新│
│    │(二)所載販│毒品罪    │臺幣肆佰元沒收之，如全部或一部不能│
│    │賣海洛因予│          │沒收時，以其財產抵償之。扣案門號09│
│    │楊桂霖之犯│          │00000000之SIM 卡壹張、夾鏈袋伍個、│
│    │行        │          │分裝匙壹支，均沒收。              │
├──┼─────┼─────┼─────────────────┤
│ ５ │事實欄一之│販賣第一級│處有期徒刑柒年捌月。販賣毒品所得新│
│    │(二)所載販│毒品罪    │臺幣肆佰元沒收之，如全部或一部不能│
│    │賣海洛因予│          │沒收時，以其財產抵償之。扣案門號09│
│    │楊桂霖之犯│          │00000000之SIM 卡壹張、夾鏈袋伍個、│
│    │行        │          │分裝匙壹支，均沒收。              │
├──┼─────┼─────┼─────────────────┤
│ ６ │事實欄一之│販賣第一級│處有期徒刑柒年捌月。販賣毒品所得新│
│    │(二)所載販│毒品罪    │臺幣肆佰元沒收之，如全部或一部不能│
│    │賣海洛因予│          │沒收時，以其財產抵償之。扣案門號09│
│    │楊桂霖之犯│          │00000000之SIM 卡壹張、夾鏈袋伍個、│
│    │行        │          │分裝匙壹支，均沒收。              │
├──┼─────┼─────┼─────────────────┤
│ ７ │事實欄一之│販賣第一級│處有期徒刑柒年捌月。販賣毒品所得新│
│    │(二)所載販│毒品罪    │臺幣肆佰元沒收之，如全部或一部不能│
│    │賣海洛因予│          │沒收時，以其財產抵償之。扣案門號09│
│    │楊桂霖之犯│          │00000000之SIM 卡壹張、夾鏈袋伍個、│
│    │行        │          │分裝匙壹支，均沒收。              │
├──┼─────┼─────┼─────────────────┤
│ ８ │事實欄一之│販賣第一級│處有期徒刑柒年捌月。販賣毒品所得新│
│    │(二)所載販│毒品罪    │臺幣肆佰元沒收之，如全部或一部不能│
│    │賣海洛因予│          │沒收時，以其財產抵償之。扣案門號09│
│    │楊桂霖之犯│          │00000000之SIM 卡壹張、夾鏈袋伍個、│
│    │行        │          │分裝匙壹支，均沒收。              │
├──┼─────┼─────┼─────────────────┤
│ ９ │事實欄一之│販賣第一級│處有期徒刑柒年捌月。販賣毒品所得新│
│    │(二)所載販│毒品罪    │臺幣肆佰元沒收之，如全部或一部不能│
│    │賣海洛因予│          │沒收時，以其財產抵償之。扣案門號09│
│    │楊桂霖之犯│          │00000000之SIM 卡壹張、夾鏈袋伍個、│
│    │行        │          │分裝匙壹支，均沒收。              │
├──┼─────┼─────┼─────────────────┤
│ １０ │事實欄一之│販賣第一級│處有期徒刑柒年捌月。販賣毒品所得新│
│    │(二)所載販│毒品罪    │臺幣肆佰元沒收之，如全部或一部不能│
│    │賣海洛因予│          │沒收時，以其財產抵償之。扣案門號09│
│    │楊桂霖之犯│          │00000000之SIM 卡壹張、夾鏈袋伍個、│
│    │行        │          │分裝匙壹支，均沒收。              │
├──┼─────┼─────┼─────────────────┤
│  │事實欄一之│販賣第一級│處有期徒刑柒年捌月。販賣毒品所得新│
│    │(二)所載販│毒品罪    │臺幣肆佰元沒收之，如全部或一部不能│
│    │賣海洛因予│          │沒收時，以其財產抵償之。扣案門號09│
│    │楊桂霖之犯│          │00000000之SIM 卡壹張、夾鏈袋伍個、│
│    │行        │          │分裝匙壹支，均沒收。              │
├──┼─────┼─────┼─────────────────┤
│  │事實欄一之│販賣第一級│處有期徒刑柒年捌月。販賣毒品所得新│
│    │(二)所載販│毒品罪    │臺幣肆佰元沒收之，如全部或一部不能│
│    │賣海洛因予│          │沒收時，以其財產抵償之。扣案門號09│
│    │楊桂霖之犯│          │00000000之SIM 卡壹張、夾鏈袋伍個、│
│    │行        │          │分裝匙壹支，均沒收。              │
├──┼─────┼─────┼─────────────────┤
│  │事實欄一之│販賣第一級│處有期徒刑柒年捌月。販賣毒品所得新│
│    │(二)所載販│毒品罪    │臺幣肆佰元沒收之，如全部或一部不能│
│    │賣海洛因予│          │沒收時，以其財產抵償之。扣案門號09│
│    │楊桂霖之犯│          │00000000之SIM 卡壹張、夾鏈袋伍個、│
│    │行        │          │分裝匙壹支，均沒收。              │
└──┴─────┴─────┴─────────────────┘
附表三（販賣第一級毒品海洛因予林彥孝之犯行）：
┌──┬─────┬─────┬─────────────────┐
│    │          │          │                                  │
│編號│ 犯罪事實 │ 所犯罪名 │          宣告刑之內容            │
│    │          │          │                                  │
├──┼─────┼─────┼─────────────────┤
│ １ │事實欄一之│販賣第一級│處有期徒刑柒年拾月。販賣毒品所得新│
│    │(三)所載販賣│毒品罪    │臺幣壹仟元沒收之，如全部或一部不能│
│    │海洛因予林│          │沒收時，以其財產抵償之。扣案門號09│
│    │彥孝之犯行│          │00000000之SIM 卡壹張、夾鏈袋伍個、│
│    │          │          │分裝匙壹支，均沒收。              │
└──┴─────┴─────┴─────────────────┘
附表四（販賣第一級毒品海洛因予丁士釗、林幸燈之犯行）：
┌──┬─────┬─────┬─────────────────┐
│    │          │          │                                  │
│編號│ 犯罪事實 │ 所犯罪名 │          宣告刑之內容            │
│    │          │          │                                  │
├──┼─────┼─────┼─────────────────┤
│ １ │事實欄一之│販賣第一級│處有期徒刑柒年拾月。販賣毒品所得新│
│    │(四)所載販│毒品罪    │臺幣壹仟元沒收之，如全部或一部不能│
│    │賣海洛因予│          │沒收時，以其財產抵償之。扣案門號09│
│    │丁士釗之犯│          │00000000之SIM 卡壹張、夾鏈袋伍個、│
│    │行        │          │分裝匙壹支，均沒收。              │
├──┼─────┼─────┼─────────────────┤
│ ２ │事實欄一之│販賣第一級│處有期徒刑柒年拾月。販賣毒品所得新│
│    │(四)所載販│毒品罪    │臺幣壹仟元沒收之，如全部或一部不能│
│    │賣海洛因予│          │沒收時，以其財產抵償之。扣案門號09│
│    │丁士釗、林│          │00000000之SIM 卡壹張、夾鏈袋伍個、│
│    │幸燈之犯行│          │分裝匙壹支，均沒收。              │
├──┼─────┼─────┼─────────────────┤
│ ３ │事實欄一之│販賣第一級│處有期徒刑柒年拾月。販賣毒品所得新│
│    │(四)所載販│毒品罪    │臺幣壹仟元沒收之，如全部或一部不能│
│    │賣海洛因予│          │沒收時，以其財產抵償之。扣案門號09│
│    │丁士釗之犯│          │00000000之SIM 卡壹張、夾鏈袋伍個、│
│    │行        │          │分裝匙壹支，均沒收。              │
└──┴─────┴─────┴─────────────────┘
附表五（販賣第一級毒品海洛因予丁聖榮之犯行）：
┌──┬─────┬─────┬─────────────────┐
│    │          │          │                                  │
│編號│ 犯罪事實 │ 所犯罪名 │          宣告刑之內容            │
│    │          │          │                                  │
├──┼─────┼─────┼─────────────────┤
│ １ │事實欄一之│販賣第一級│處有期徒刑柒年捌月。扣案之夾鏈袋伍│
│    │(五)所載販│毒品罪    │個、分裝匙壹支，均沒收。          │
│    │賣海洛因予│          │                                  │
│    │丁聖榮之犯│          │                                  │
│    │行        │          │                                  │
├──┼─────┼─────┼─────────────────┤
│ ２ │事實欄一之│販賣第一級│處有期徒刑柒年捌月。扣案之夾鏈袋伍│
│    │(五)所載販│毒品罪    │個、分裝匙壹支，均沒收。          │
│    │賣海洛因予│          │                                  │
│    │丁聖榮之犯│          │                                  │
│    │行        │          │                                  │
├──┼─────┼─────┼─────────────────┤
│ ３ │事實欄一之│販賣第一級│處有期徒刑柒年拾月。販賣毒品所得新│
│    │(五)所載販│毒品罪    │臺幣壹仟伍佰元沒收之，如全部或一部│
│    │賣海洛因予│          │不能沒收時，以其財產抵償之。扣案之│
│    │丁聖榮之犯│          │夾鏈袋伍個、分裝匙壹支，均沒收。  │
│    │行        │          │                                  │
└──┴─────┴─────┴─────────────────┘
附表六（販賣第二級毒品安非他命予林健男之犯行）：
┌──┬─────┬─────┬─────────────────┐
│    │          │          │                                  │
│編號│ 犯罪事實 │ 所犯罪名 │          宣告刑之內容            │
├──┼─────┼─────┼─────────────────┤
│ １ │事實欄一之│販賣第二級│處有期徒刑年捌月。販賣毒品所得新│
│    │(六)所載販賣│毒品罪    │臺幣伍佰元沒收之，如全部或一部不能│
│    │安非他命予│          │沒收時，以其財產抵償之。扣案門號09│
│    │林健男之犯│          │00000000之SIM 卡壹張、夾鏈袋伍個、│
│    │行        │          │分裝匙壹支，均沒收。              │
└──┴─────┴─────┴─────────────────┘
附表七（販賣第二級毒品安非他命予許尹菁之犯行）：
┌──┬─────┬─────┬─────────────────┐
│    │          │          │                                  │
│編號│ 犯罪事實 │ 所犯罪名 │          宣告刑之內容            │
├──┼─────┼─────┼─────────────────┤
│ １ │事實欄一之│販賣第二級│處有期徒刑年捌月。販賣毒品所得新│
│    │(七)所載販│毒品罪    │臺幣伍佰元沒收之，如全部或一部不能│
│    │賣安非他命│          │沒收時，以其財產抵償之。扣案門號09│
│    │予許尹菁之│          │00000000之SIM 卡壹張、夾鏈袋伍個、│
│    │犯行      │          │分裝匙壹支，均沒收。              │
├──┼─────┼─────┼─────────────────┤
│ ２ │事實欄一之│販賣第二級│處有期徒刑年捌月。販賣毒品所得新│
│    │(七)所載販│毒品罪    │臺幣伍佰元沒收之，如全部或一部不能│
│    │賣安非他命│          │沒收時，以其財產抵償之。扣案門號09│
│    │予許尹菁之│          │00000000之SIM 卡壹張、夾鏈袋伍個、│
│    │犯行      │          │分裝匙壹支，均沒收。              │
└──┴─────┴─────┴─────────────────┘
附表八（販賣第二級毒品安非他命予王怡芬之犯行）：
┌──┬─────┬─────┬─────────────────┐
│    │          │          │                                  │
│編號│ 犯罪事實 │ 所犯罪名 │          宣告刑之內容            │
├──┼─────┼─────┼─────────────────┤
│ １ │事實欄一之│販賣第二級│處有期徒刑年拾月。販賣毒品所得新│
│    │(八)所載販賣│毒品罪    │臺幣壹仟元沒收之，如全部或一部不能│
│    │安非他命予│          │沒收時，以其財產抵償之。扣案門號09│
│    │王怡芬之犯│          │00000000之SIM 卡壹張、夾鏈袋伍個、│
│    │行        │          │分裝匙壹支，均沒收。              │
└──┴─────┴─────┴─────────────────┘
附表九（販賣第二級毒品安非他命予丁泉成之犯行）：
┌──┬─────┬─────┬─────────────────┐
│    │          │          │                                  │
│編號│ 犯罪事實 │ 所犯罪名 │          宣告刑之內容            │
├──┼─────┼─────┼─────────────────┤
│ １ │事實欄一之│販賣第二級│處有期徒刑年拾月。販賣毒品所得新│
│    │(九)所載販│毒品罪    │臺幣壹仟元沒收之，如全部或一部不能│
│    │賣安非他命│          │沒收時，以其財產抵償之。扣案門號09│
│    │予丁泉成之│          │00000000之SIM 卡壹張、夾鏈袋伍個、│
│    │犯行      │          │分裝匙壹支，均沒收。              │
├──┼─────┼─────┼─────────────────┤
│ ２ │事實欄一之│販賣第二級│處有期徒刑肆年。販賣毒品所得新臺幣│
│    │(九)所載販│毒品罪    │貳仟元沒收之，如全部或一部不能沒收│
│    │賣安非他命│          │時，以其財產抵償之。扣案門號091791│
│    │予丁泉成之│          │2264之SIM 卡壹張、夾鏈袋伍個、分裝│
│    │犯行      │          │匙壹支，均沒收。                  │
└──┴─────┴─────┴─────────────────┘
附表十（販賣第二級毒品安非他命予丁國忠之犯行）：
┌──┬─────┬─────┬─────────────────┐
│    │          │          │                                  │
│編號│ 犯罪事實 │ 所犯罪名 │          宣告刑之內容            │
├──┼─────┼─────┼─────────────────┤
│ １ │事實欄一之│販賣第二級│處有期徒刑年捌月。販賣毒品所得新│
│    │(十)所載販│毒品罪    │臺幣伍佰元沒收之，如全部或一部不能│
│    │賣安非他命│          │沒收時，以其財產抵償之。扣案門號09│
│    │予丁國忠之│          │00000000之SIM 卡壹張、夾鏈袋伍個、│
│    │犯行      │          │分裝匙壹支，均沒收。              │
├──┼─────┼─────┼─────────────────┤
│ ２ │事實欄一之│販賣第二級│處有期徒刑年捌月。販賣毒品所得新│
│    │(十)所載販│毒品罪    │臺幣伍佰元沒收之，如全部或一部不能│
│    │賣安非他命│          │沒收時，以其財產抵償之。扣案門號09│
│    │予丁國忠之│          │00000000之SIM 卡壹張、夾鏈袋伍個、│
│    │犯行      │          │分裝匙壹支，均沒收。              │
├──┼─────┼─────┼─────────────────┤
│ ３ │事實欄一之│販賣第二級│處有期徒刑年捌月。販賣毒品所得新│
│    │(十)所載販│毒品罪    │臺幣伍佰元沒收之，如全部或一部不能│
│    │賣安非他命│          │沒收時，以其財產抵償之。扣案門號09│
│    │予丁國忠之│          │00000000之SIM 卡壹張、夾鏈袋伍個、│
│    │犯行      │          │分裝匙壹支，均沒收。              │
└──┴─────┴─────┴─────────────────┘
附表十一（轉讓第一級毒品海洛因予廖盈姿之犯行）：
┌──┬─────┬─────┬─────────────────┐
│    │          │          │                                  │
│編號│ 犯罪事實 │ 所犯罪名 │          宣告刑之內容            │
│    │          │          │                                  │
├──┼─────┼─────┼─────────────────┤
│ １ │事實欄一之│轉讓第一級│處有期徒刑捌月。扣案門號0000000000│
│    │(十一)所載轉│毒品罪    │之SIM 卡壹張、夾鏈袋伍個、分裝匙壹│
│    │讓海洛因予│          │支，均沒收。                      │
│    │廖盈姿之犯│          │                                  │
│    │行        │          │                                  │
├──┼─────┼─────┼─────────────────┤
│ ２ │事實欄一之│轉讓第一級│處有期徒刑捌月。扣案門號0000000000│
│    │(十一)所載轉│毒品罪    │之SIM 卡壹張、夾鏈袋伍個、分裝匙壹│
│    │讓海洛因予│          │支，均沒收。                      │
│    │廖盈姿之犯│          │                                  │
│    │行        │          │                                  │
└──┴─────┴─────┴─────────────────┘

司法院資訊處製作；財團法人民間司法改革基金會備份。
